# Ademar Antonio De León Gallegos

Operador de Plantas de Proceso / Especialista Insp. Técnica y Seg. Industrial 4646525495 | adandelega@gmail.com | Chinampa 1004, Salamanca Guanajuato, C. P. 36730

### Objetivo

Desarrollar una carrera laboral en la industria, con expectativas de crecimiento mediante el aprovechamiento de la experiencia obtenida anteriormente, orientando las actividades al cumplimiento riguroso y continuo de las Normas y Procedimientos de Trabajo en el puesto a desempeñar.

# Aptitudes y habilidades

Crecimiento personal

Capacidad de aprendizaje

Seguridad, Orden y Limpieza

Trabajo en equipo y liderazgo

Control de emisiones en fuentes fijas

Certificación Instructor de Capacitación (IECA)

Uso adecuado de Equipo de Protección Personal

Reglamento de Seguridad y Salud en el Trabajo

Procedimientos de Operación y Prácticas Seguras

Pruebas Destructivas y No Destructivas a materiales

Manejo, organización, autorización y supervisión de permisos de trabajo

Operación de Plantas de Procesos mediante el sistema Honeywell PKS de Experion®

Operación de equipo de combustión de calentamiento indirecto

Interpretación de Isométricos, diagramas de Flujo y de Proceso

Manejo e interpretación de equipo de Ultrasonido Industrial

Medición de espesores mediante Ultrasonido Industrial

Análisis de la medición de espesores

Manejo de paquetería ofimática

Normas Oficiales Mexicanas

Disciplina Operativa

## Experiencia

#### Petróleos Mexicanos, Salamanca Guanajuato

Operador Espta. Ptas. Proc. C.D.A.

Operación de Planta de destilación atmosférica y al vacío mediante el sistema PKS de Experion®, vigilando, controlando, efectuando ajustes operacionales, y emitiendo instrucciones detalladas al personal de campo para mantener los productos dentro de las especificaciones requeridas. Interpretación de resultados de análisis de laboratorio realizados a los productos. Elaboración de bitácoras, reportes solicitados por los superiores, balances de materia en el proceso, entrega - recepción de equipos mediante permisos de trabajo, supervisión de trabajos de mantenimiento en el área de trabajo, verificación física de las condiciones y lecturas de comportamiento del equipo asignado. Cumplimiento de las Normas Oficiales y procedimientos aplicables a cada actividad.

## Petróleos Mexicanos, Salamanca Guanajuato

Ayte. de Ing. de Inspección Técnica y Seguridad Industrial

Pruebas destructivas y no destructivas a materiales

Medición, análisis y diagnóstico de espesores de tuberías y equipos de proceso mediante Ultrasonido Industrial

Inspección Visual de tuberías y equipos de proceso

Medición de niveles de Ruido (NOM- 011-STPS-2001)

Equipo de Protección Personal (NOM-017-STPS-2008)

Identificación Sustancias Químicas Peligrosas (NOM-018-STPS-2000)

Medición de niveles de Iluminación (NOM-025-STPS-2008)

Colores y señales de seguridad e higiene en tuberías (NOM-026-STPS-2008)

Sistema de administración del trabajo y seguridad en procesos y/o equipos críticos (NOM-028 STPS-2012)

Autorización de inicio de trabajos mediante permiso correspondiente

Medición de porcentaje de oxígeno en espacios confinados

Medición de porcentaje de explosividad para inicio de trabajos con fuego abierto.

2016 - 2020

2013 - 2016

## Petróleos Mexicanos, Salamanca Guanajuato

2006 - 2013

#### Operador de Segunda Plantas Proceso C.D.A.

Operación de equipo de combustión de calentamiento indirecto con capacidad para noventa mil barriles de petróleo crudo por día, bajo la Norma Oficial Mexicana NOM-085-SEMARNAT-2011. Operación de equipo dinámico y monitoreo de vibración y temperatura. Entrega de trabajos a mantenimiento bajo la observación de los procedimientos de seguridad establecidos en el centro de trabajo.

### Petróleos Mexicanos, Salamanca Guanajuato

2002 - 2006

#### Operador de Estaciones de Trabajo y Equipo de Cómputo

Operación de software implementado por la empresa para los procesos del negocio y manejo de la ofimática para complementar los informes, estadísticas y programación de trabajos a efectuar como mantenimiento preventivo.

### Educación

#### Petróleos Mexicanos

2016

Constancia de Habilidades Laborales

Profesionales del Medio Ambiente

#### Petróleos Mexicanos

2016

Constancia de Habilidades Laborales

Sistema de Disciplina Operativa SISDO

#### Petróleos Mexicanos

2016

Constancia de Habilidades Laborales

Permiso de Trabajo

### Instituto Estatal de Capacitación de Guanajuato

2015

Certificado de Competencia Laboral CCLA-30781

Instructor de Capacitación

SEP - Dirección General del Bachillerato	2013
Certificado (Acuerdo 286)	
Bachillerato General	
SEP - Dirección General de Televisión Educativa	2012
Constancia Teleseminario	
Educación Audiovisual	
Petróleos Mexicanos	2012
Constancia de Habilidades Laborales	
Programa Conductual para el Mejoramiento de Competencias Emocionales	
STPS - Dirección General de Capacitación	2012
Constancia Curso en línea	
NOM-017-STPS-2008 Equipo de Protección Personal - selección, uso y manejo	
en los Centros de Trabajo	
Petróleos Mexicanos	2010
Constancia de Habilidades Laborales	
Actualización Operador de Segunda C.D.A.	
Sistema Estatal de Educación para la Vida y el Trabajo	2003
Certificado CA-14575	
Operador de Aplicaciones de Cómputo	